臺灣士林地方法院刑事裁定
110年度訴字第463號
公  訴  人  臺灣士林地方檢察署檢察官
被      告  李彥霖




義務辯護人  朱健興律師
上列被告因違反毒品危害防制條例案件，經檢察官提起公訴（11
0年度偵字第16172號、第17282號、110年度毒偵字第2131號），
本院裁定如下：
    主  文
李彥霖之羈押期間，自民國壹佰壹拾壹年壹月拾玖日起延長貳月
，並解除禁止接見、通信。
    理  由
一、按羈押被告，審判中不得逾3 月。但有繼續羈押之必要者，
    得於期間未滿前，經法院依第101 條或第101條之1之規定訊
    問被告後，以裁定延長之；延長羈押期間，審判中每次不得
    逾2月，刑事訴訟法第108條第1項、第5項分別定有明文。
二、被告李彥霖因違反毒品危害防制條例案件，經本院訊問後，
    認被告涉犯修正前毒品危害防制條例第4條第2項販賣第二級
    毒品罪嫌及現行毒品危害防制條例第10條第2項施用第二級
    毒品罪，犯罪嫌疑重大，其所犯販賣第二級毒品罪為最輕本
    刑5年以上有期徒刑之重罪，刑度非輕，又本案重要證人藍
    俊杰尚未到案，猶待日後審理時傳訊，且被告於送審訊問時
    方辯稱其交付毒品之時、地，與起訴書所載時地不同，需調
    閱扣案手機，檢視被告所稱之LINE對話紀錄，方能確認被告
    所辯是否屬實，是有相當理由認被告有勾串證人之虞，僅命
    其具保、責付或限制住居等侵害較小之手段，均不足以確保
    日後審理及執行程序之順利進行，而有羈押之原因及必要，
    爰依刑事訴訟法第101條第1項第3款之規定，於民國110年10
    月19日裁定羈押，並禁止接見、通信在案。
三、茲因被告羈押期間即將屆滿，本院於110年12月13日訊問被
    告，並聽取檢察官、被告及其辯護人對延長羈押之意見後，
    審酌被告所涉上開販賣第二級毒品罪，業經本院於110年12
    月30日判處有期徒刑3年10月，被告仍可上訴，尚未確定，
    基於畏罪避刑之考量，有相當理由認被告有逃亡之虞，衡酌
    本案犯罪情節、國家刑事司法權之有效行使、社會秩序及公
    共利益、被告人身自由之私益、防禦權受限制之程度，為確
    保日後審理、執行之順利進行，認本案羈押原因依然存在，
    並有繼續羈押之必要，爰裁定自111年1月19日起延長羈押2
    月。至原禁止接見、通信部分，因本案已調查證據完畢並辯
    論終結，認對被告已無繼續禁止接見、通信之必要，故解除
    對被告禁止接見、通信之處分，附此敘明。
四、依刑事訴訟法第108條第1項、第5項，裁定如主文。
中　　華　　民　　國　　111 　年　　1 　　月　　11  　日
                  刑事第二庭審判長法  官  黃于真  
　　　　　　　　　
　　　　　　　　　                法  官  張兆光
　　　　　　　　　
　　　　　　　　　                法  官  何松穎
以上正本證明與原本無異。
如不服本裁定，應於收受送達後5 日內向本院提出抗告狀。
                                  書記官  林毓珊  
中　　華　　民　　國　　111 　年　　1 　　月　　12　　日